# 如何理解销售中运费划分为单项履约义务

提问人：wx_5db98c8dd8e1 时间：2019-11-26 06:30:33
这是比亚迪的 2018 年财报：
根据和客户的销售合同，合同约定由本集团承担运输的，本集团负责将产品运送至客户指定的地点并承担相关的运输费用。该产品销售属于在某一时点履行的履约义务且控制权在送达客户指定地点时转移给客户。 2018 年 1 月1 日之前本集团将承担的运输费用记录为销售费用， 2018 年 1 月 1 日起，该运输为本集团履行合同发生的必要活动，其费用计入履约成本。控制权转移给客户之后发生的运输活动为本集团向客户提供了一项运输服务，该项服务构成单项履约义务， 2018 年 1 月 1 日起，本集团将提供的运输服务对应的收入，成本计入其他业务收入与其他业务成本。
运输和销售货物被划分为单项履约义务
但是企业向客户转让可明确区分商品（或者商品或服务的组合）的承诺需要满足 2 个条件才能划分为单项履约义务：
条件 1 ：客户能够从该商品本身或从该商品与其他易于获得资源一起使用中受益；（商品能区分）
条件 2 ：企业向客户转让该商品的承诺与合同中其他承诺可单独区分。（合同层面可区分）
结论：
① 同时满足两个条件：可明确区分履约义务；
② 不同时满足两个条件：不可明确区分履约义务
是指 1 、合同中分别约定了运费和商品款； 2 、客户确实从运输服务中受益了。是吗，理解得对吗？

回答人：chenyiwei
参考：《财政部会计司关于发布收入准则应用案例的通知》中的案例：
收入准则应用案例--运输服务
【例】甲公司与乙公司签订合同，向其销售一批产品，并负责将该批产品运送至乙公司指定的地点，甲公司承担相关的运输费用。假定销售该产品属于在某一时点履行的履约义务，且控制权在出库时转移给乙公司。
本例中，甲公司向乙公司销售产品，并负责运输。该批产品在出库时，控制权转移给乙公司。在此之后，甲公司为将产品运送至乙公司指定的地点而发生的运输活动，属于为乙公司提供了一项运输服务。如果该运输服务构成单项履约义务，且甲公司是运输服务的主要责任人。甲公司应当按照分摊至该运输服务的交易价格确认收入。
分析依据：《企业会计准则第 14 号--收入》第九条、第十条、第二十六条等相关规定；《〈企业会计准则第 14 号--收入〉应用指南 2018 》第 31 页最后一段、第 79 页等相关内容。
【例】甲公司与乙公司签订合同，向其销售一批产品，并负责将该批产品运送至乙公司指定的地点，甲公司承担相关的运输费用。假定销售该产品属于在某一时点履行的履约义务，且控制权在送达乙公司指定地点时转移给乙公司。
本例中，甲公司向乙公司销售产品，并负责运输。该批产品在送达乙公司指定地点时，控制权转移给乙公司。由于甲公司的运输活动是在产品的控制权转移给客户之前发生的，因此不构成单项履约义务，而是甲公司为履行合同发生的必要活动。
分析依据：《企业会计准则第 14 号--收入》第九条、第十四条、第二十六条等相关规定；《〈企业会计准则第 14 号--收入〉应用指南 2018 》
第 31 页最后一段等相关内容。